最高法院民事裁定　　　　　　　　　 111年度台簡抗字第97號
再 抗告 人　吳○○
代　理　人　蔡東泉律師
上列再抗告人因與吳○○間聲請酌定未成年子女權利義務行使負
擔事件，對於中華民國111年3月8日臺灣臺南地方法院裁定（110
年度家親聲抗字第51號），提起再抗告，本院裁定如下：
    主  文
再抗告駁回。                                            
再抗告程序費用由再抗告人負擔。  
    理  由
按對於第一審就家事非訟事件所為裁定之抗告，由少年及家事法
院以合議裁定之。對於前項合議裁定，僅得以其適用法規顯有錯
誤為理由，逕向最高法院提起抗告，家事事件法第94條第1 項、
第2 項定有明文。所謂適用法規顯有錯誤，係指原法院就其取捨
證據所確定之事實適用法規顯有錯誤而言，不包括認定事實不當
、裁定不備理由之情形在內。本件再抗告人對於原裁定提起再抗
告，係以：伊在高雄市左營軍區服役係上、下班制，僅因兩造婚
後同居雲林縣住處，致伊無法每天通勤往返，惟伊已於民國 110
年1 月間停止週末之碩士班修習課程，並於同年8、9月間在高雄
市楠梓區購屋居住（下稱楠梓住處），自無休假時始返家照顧兩
造所生未成年子女吳○○或親職時間有限之情形；伊父母已搬遷
至楠梓住處與伊同住，得協助照顧吳○○，渠等係因原台南市新
營區住處（下稱新營住處）尚有物品未搬遷完畢，始偶爾攜同吳
○○返回新營住處，非居住情形不定；相對人前至新營住處探視
吳○○時，因其父欲趁機抱走吳○○，致兩造父母發生爭執，並
非伊母親態度不好，不得以此與伊無關之情事遽認伊非善意父母
；相對人平日工作時間長且耗費體力，假日有時亦須工作，照顧
吳○○時間有限，並非良善父母；兩造平日照顧吳○○之情形相
仿，且同需高度依賴父母支援照顧吳○○，家事調查官之調查報
告（下稱系爭調查報告）未平衡記載伊之陳述，所為建議結論對
伊不公。原法院未審酌上情，遽依系爭調查報告而為伊不利之裁
定，適用法規顯有錯誤等語，為其論據。惟查再抗告人所陳上述
理由，係屬原法院認定對於兩造所生未成年子女吳○○權利義務
之行使或負擔宜由相對人任之事實當否及裁定是否不備理由之問
題，要與適用法規是否顯有錯誤無涉。再抗告人提起再抗告不合
家事事件法第94條第2 項之規定，其再抗告難謂合法。末查再抗
告人於再抗告程序提出之通訊對話截圖影本，核屬新證據，本院
依法不得予以斟酌，附此敘明。
據上論結，本件再抗告為不合法。依家事事件法第97條，非訟事
件法第21條第2項、第46條，民事訴訟法第495條之1第2項、第48
1條、第444條第1項、第95條、第78條，裁定如主文。
中    華    民    國   111    年    5     月    26    日
                      最高法院民事第一庭
                          審判長法官  陳  國  禎  
                                法官  李  瑜  娟  
                                法官  王  本  源  
                                法官  高  榮  宏  
                                法官  鄭  純  惠  
本件正本證明與原本無異
                                      書  記  官
中    華    民    國   111    年    6     月    6     日